【裁判字號】    99,訴,878
【裁判日期】    991015
【裁判案由】    違反毒品危害防制條例
【裁判全文】
臺灣臺南地方法院刑事判決               99年度訴字第878號
公  訴  人  臺灣臺南地方法院檢察署檢察官
被      告  馬嘉源
指定辯護人  本院公設辯護人余訓格
上列被告因違反毒品危害防制條例案件，經檢察官提起公訴（99
年度偵字第6017號、第8562號），本院判決如下：
    主  文
馬嘉源販賣第二級毒品，累犯，處有期徒刑捌年，販賣第二級毒
品所得新臺幣壹仟柒佰元沒收，如全部或一部不能沒收時，以其
財產抵償之；又販賣第一級毒品，累犯，處有期徒刑拾伍年陸月
，販賣第一級毒品所得新臺幣壹仟元沒收，如全部或一部不能沒
收時，以其財產抵償之；又販賣第一級毒品，累犯，處有期徒刑
拾伍年陸月，販賣第一級毒品所得新臺幣壹仟元沒收，如全部或
一部不能沒收時，以其財產抵償之；又販賣第一級毒品，未遂，
累犯，處有期徒刑捌年，販賣第一級毒品所得新臺幣參仟元沒收
，如全部或一部不能沒收時，以其財產抵償之。應執行有期徒刑
拾柒年陸月，販賣第一級毒品及第二級毒品所得共計新臺幣陸仟
柒佰元沒收之，如全部或一部不能沒收時，以其財產抵償之。
    事  實
一、馬嘉源前因贓物案件，經本院於民國（下同）96年1月12日
    ，以95年度易字第129號判處有期徒刑3月確定，並由本院以
    96年度聲減字第5206號裁定減刑為有期徒刑1月又15日確定
    ，嗣於97年1月21日易科罰金執行完畢。詎仍不知惕勵，明
    知海洛因、安非他命均係政府依據毒品危害防制條例所公告
    列管之毒品，不得販賣，竟分別為下列之販賣毒品行為：
  (一)基於販賣第2級毒品安非他命牟利之犯意，於98年2月14日凌
    晨4時14分許，以門號0000000000號行動電話，與張榮華持
    用之門號0000000000號行動電話聯繫後，旋於同日凌晨4時
    40分許，至張榮華位於臺南市○○路○段174號「我要紋身
    」店外，以新臺幣（下同）1700元之價格，販賣安非他命1
    小包予張榮華（張榮華原欲購買2000元，因缺錢僅購買1700
    元）1次。
  (二)(1)馬嘉源又基於販賣第1級毒品海洛因牟利之犯意，於98年1
    月15日晚間10時30餘分許，以門號0000000000號行動電話，
    與吳政和持用之門號0000000000號行動電話，以傳送簡訊方
    式聯繫後，約隔半小時，旋在臺南市○區○○路之大潤發大
    賣場外，將價格1000元（公訴意旨誤為2000元）之微量海洛
    因1小包販賣交予吳政和。(2)另基於販賣海洛因牟利之犯意
    ，於98年1月16日晚間7時51分許，經吳政和持用門號000000
    0000號行動電話，發送簡訊予門號0000000000號行動電話，
    聯繫吳政和後，約隔半小時，馬嘉源旋在上開大潤發大賣場
    外，將價格1000元之微量海洛因1小包販賣交予吳政和。
  (三)再基於販賣海洛因牟利之犯意，於98年1月17日下午3時38分
    前之當天日間某時，在臺南市北區開元橋附近，與施世芬商
    妥販賣3000元之海洛因予施世芬，因馬嘉源要求須先付錢才
    會交付毒品，施世芬乃將3000元交予馬嘉源，並等待馬嘉源
    至他處拿取海洛因後交付之，嗣馬嘉源至臺南市安南區某處
    所拿取海洛因，詎回程欲將海洛因交予施世芬之途中，遺失
    海洛因而無法交予施世芬，施世芬乃於98年1月17日下午3時
    38分許，以門號0000000000號行動撥打門號0000000000號行
    動電話，聯絡馬嘉源催討海洛因，馬嘉源遂表明並無海洛因
    可供交付，致使該次販賣海洛因行為未遂。
二、案經臺南市警察局第四分局移送臺灣臺南地方法院檢察署檢
    察官偵查起訴。
    理    由
一、訊據被告馬嘉源固承認其以門號0000000000號行動電話，分
    別與張榮華、吳政和及施世芬為上開4次通話或簡訊聯繫，
    其且向張榮華收取1700元，交付海洛因1小包，2次向吳政和
    各收取1000元，各交付海洛因1小包，亦向施世芬收得3000
    元，然未交付海洛因等情無訛，惟矢口否認涉有販賣毒品犯
    行，辯稱：(1)我是要跟張榮華一起去合買安非他命，並不是
    販賣毒品，是張榮華打電話說要買2千元的安非他命，我就
    撥電話跟綽號「阿東」的人（下稱「阿東」）說我朋友要2
    千元的安非他命，我與「阿東」有約見面地點，然後我就先
    去「我要紋身」店找張榮華，張榮華只拿出1700元，我跟張
    榮華提議說1700元太少，我出1000元，總共2700元，毒品一
    人一半，張榮華說好，我就與「阿東」在約好的「我要紋身
    」店附近約200公尺處見面，見面後，我才跟「阿東」說要
    改買3千元的安非他命，「阿東」就拿出1包3千元的安非他
    命給我，我只給「阿東」2700元，積欠「阿東」300元，然
    後我拿了那包安非他命，就去「我要紋身」店裡，當著張榮
    華的面，將那包安非他命分成2小包，1小包給張榮華，1小
    包我自己拿著，之後我就離開了；(2)又我上開2次跟吳政和
    聯絡，都是幫吳政和拿海洛因，都是吳政和先用電話傳簡訊
    給我，說要海洛因，我再打電話給「阿東」，說我朋友要買
    海洛因，也說吳政和要買的海洛因數量，「阿東」便叫我在
    臺南市民德國中門口等，並告訴我說他大約多久時間會到，
    之後吳政和會再打1通電話給我，說他在那裡附近的大潤發
    賣場等我，我就先去民德國中門口，向「阿東」拿海洛因，
    再到大潤發賣場前面，拿海洛因給吳政和，並向吳政和收錢
    ，再將錢拿去給「阿東」，我2次都是這樣做，並不是販賣
    海洛因給吳政和；(3)另我沒有販賣海洛因給施世芬，是施世
    芬打電話給我，叫我幫他拿海洛因，我在電話中表明要先向
    施世芬拿錢，再去拿海洛因給他，施世芬說好，我們就約在
    臺南市北區開元橋附近見面，施世芬就拿3000元給我，叫我
    將海洛因拿到後甲圓環給他，我就去安南區跟「阿東」拿到
    3000元1包的海洛因，便將海洛因放在褲子口袋，騎機車趕
    去後甲圓環，要交給施世芬，結果海洛因在半途遺失，我到
    後甲圓環跟施世芬見面，要拿出海洛因給施世芬時，但找不
    到，才發現海洛因遺失，我當場告訴施世芬說願意過2天賠
    3000元給他，施世芬就一直罵，說我騙他，我還差一點被施
    世芬打，後來我一直跟施世芬說，講完後我們兩人就分開了
    ，之後我再打施世芬的電話就找不到人了，電話也不通了云
    云（見本院訴字卷第11、12、32、332頁）。經查：
  (一)(1)本件被告販賣安非他命予張榮華之上開事實，業據證人張
    榮華於偵查中結證明確在卷（見偵字第6017號卷第33至25頁
    ），且證人張榮華於審理中亦到庭結證其於於98年2月14日
    凌晨4時14分許，以門號0000000000號電話與門號000000000
    0號電話聯繫後，購得1700元之安非他命，其與送來安非他
    命的人僅接觸1次，並未交談，其並未與人合買安非他命等
    語無誤（見本院卷第55至76頁），因張榮華與被告未有仇怨
    ，而販賣毒品又屬重罪，張榮華當無設詞構陷被告之理，又
    有該等2門號聯繫之監聽譯文在卷可憑（見第四分局警卷第
    00000000000號卷第11頁），被告亦自承伊與張榮華經該等
    門號通話聯繫後，伊將1700元之安非他命1小包交付張榮華
    之情無訛，此部分販賣安非他命之事實當可認為真正，被告
    上開所辯，顯為避重就輕之詞，不足採信。(2)另證人張榮華
    於偵查中業已明確指認該次交付安非他命之人即為被告在卷
    （見偵字第6017號卷第36頁），且依上開監聽譯文關於「‧
    ‧‧甲（本院按即被告）：你是誰？乙（本院按即張榮華）
    ：我阿華。甲：你阿華。乙：嗯，我要找妹呀。甲：她沒有
    住在這裡。乙：那沒伊機啊怎會放你那邊。甲：有何貴事？
    乙：我有事情要拜託伊。甲：我知道你是誰。乙：你是誰？
    甲：我細漢仔。乙：哭八（臺語），你細漢仔。甲：嗯。乙
    ：我華哥，你有沒有空？‧‧‧」之內容，顯見張榮華對於
    接聽該通話之對象甚為熟悉，並無不知即為被告之情事，故
    證人張榮華於審理中改稱其不知該等通話對象及前來交付安
    非他命之人是否為被告云云（見本院卷第71、72頁），與事
    實不合，無法信為真正，且被告業已自承自己即為該通話及
    交付安非他命之人，張榮華此部分證述無足為有利於被告之
    認定。
  (二)本件被告2次販賣海洛因予吳政和之上開事實，業據證人吳
    政和於偵審中到庭結證明確在卷（見偵字第6017號卷第62、
    63頁，本院卷第77至95頁），審諸吳政和與被告並無前怨恨
    ，而販賣毒品又屬重罪，吳政和應無設詞陷害被告之理，又
    有該等2門號以簡訊聯繫之監聽譯文在卷可憑（見第四分局
    警卷第00000000000號卷第8頁），而被告亦自承伊與吳政和
    透過該等門號簡訊聯繫後，伊2次將海洛因交付吳政和之情
    無誤，此部分2次販賣海洛因之事實自可認為真正，被告關
    於此部分所辯，顯為推諉之詞，不能採信。又證人吳政和於
    偵查中業已證稱其2次均向被告購得1千元之海洛因等語在卷
    （見偵字第6017號卷第62頁），公訴意旨認為被告於98年1
    月15日晚間，賣予吳政和之海洛因之價格係2000元云云，容
    有誤會。
  (三)本件被告販賣海洛因予施世芬未遂之上開事實，業據證人施
    世芬於偵審中到庭結證明確在卷（見偵字第6017號卷第125
    、126頁，本院卷第95至104頁），審諸施世芬與被告並無前
    怨恨，而販賣毒品又屬重罪，施世芬當無設詞陷害被告之理
    ，又有該等2門號於98年1月17日下午3時38分許通話聯繫之
    監聽譯文在卷可憑（見第四分局警卷第00000000000號卷第7
    頁），且被告亦自承伊於上開時、地，向施世芬收得3000元
    後，伊即為施世芬拿取該等價值之海洛因，嗣因半途遺失，
    故未交予施世芬，上開通話係施世芬向伊催討海洛因等情無
    訛，此部分販賣海洛因未遂之事實當可採認。
  (四)另次，(1)按所謂「合資」購買毒品，對於出面向上手購買毒
    品再轉交者並無利可圖，且購買者原可依其資力之不同而增
    減其購買之數量，並無必須與他人合資購買之必要性存在，
    基於人類追求自己利益之本能以觀，一般毒品施用者大多習
    於利用轉手毒品之機會牟取利益，苟非有特殊情事，較少以
    所謂「合資購買」之方式取得毒品，雖有謂合資購買毒品份
    量較多，較為便宜云云，然毒品係違禁物，物稀價昂，貨源
    取得不易，並非一般滯銷商品須以打折或多買多送之方式促
    銷，毒品價格大都是決定於市場供需之多寡，尚難認有所謂
    購買較多較便宜之必然情事，因此所謂「合資購買毒品」，
    在理論上固有其存在之或然性，然依實際情況言，多半係基
    於施用毒品者彼此間具有較特殊之關係或交情之前提下（例
    如配偶、兄弟或感情極佳之朋友等），始較有存在之情形，
    而在不具有上述特殊關係之情形下，事實上較為罕見。又「
    代為購買」一般均係在購買者無貨源而代買者有貨源之情形
    下為常見，惟如非具有特殊關係或交情，一般人鮮少願無代
    價而多次為他人奔走代買毒品，在實務上多見所謂「代買者
    」以相同價格買入一定份量之毒品，然後減少其若干份量後
    ，交付所謂「委託購買者」，或由其先以一定價格買入毒品
    後，再以較高價格交付相同份量毒品予所「委託購買者」，
    以獲取代買轉手之報酬或利潤，因此雖均以所謂「委託代買
    」之名詞形容彼此間之轉手交易毒品行為以圖卸責，惟究其
    行為之實際性質與效果，則與轉賣或販賣以賺取差價之行為
    並無二致。(2)被告於99年4月30日之偵查中係否認上開98年2
    月14日凌晨4時14分許之通話係伊所為，亦否認伊綽號為「
    細漢仔」云云（見偵字第6017號卷第18頁），嗣於99年6月2
    4日之偵查中係始改辯稱該等通話是伊所為，但係與張榮華
    合買安非他命云云（見偵字第6017號卷第136頁），顯見被
    告所辯有推諉卸責之情形，伊先後辯解之真實性甚值懷疑；
    又張榮華並無與被告合資購買上開安非他命之情事，業見前
    述，且參之被告與吳政和、施世芬並無任何親屬關係，其等
    間亦不甚熟識（見本院卷第82、98、99頁），若謂被告甘冒
    司法查緝之高度風險，未獲得任何利潤，而「免費」為他人
    奔走代為購買毒品，或者與他人合資而由被告獨自出面購買
    毒品，實不合理，顯見被告對於本件犯罪事實確有推諉卸責
    、避重就輕情事，益徵被告所為諸次辯解，均與事實不符，
    無法採信。
  (五)復次，參以我國查緝毒品之施用或販賣一向執法甚嚴，對於
    販賣毒品者尤科以重度刑責，又販賣毒品既係違法行為，當
    非可公然為之，亦無公定價格，且容易分裝並增減份量，而
    每次買賣之價量，可能隨時依雙方關係深淺、資力、需求量
    及對行情之認知、來源是否充裕、查緝是否嚴謹、購買者被
    查獲時供述購買對象之可能風險之評估等情形，而異其標準
    ，非可一概而論；而買受毒品之人通常亦無法探知販毒者賺
    取利潤幾何，是販賣毒品之利得，除販毒者坦承犯行或價量
    俱臻明確外，委難察得實情，販賣之人從價差或量差中牟利
    之方式雖異，其意圖營利之販賣行為則同一。是以因毒品量
    微價高，販賣者率有利益可圖，被告販賣毒品，如無利益可
    得，自不會多次甘冒遭警查獲可能處以重刑之風險而如此作
    為，則被告雖否認有販賣安非他命或海洛因犯行，而無可查
    證其賣出確實賺取之差價，惟依前所述，被告販賣安非他命
    或海洛因當有意圖營利之犯意甚明。此外，又有本院98年聲
    監字第13號、98年聲監續字第67號通訊監察書2紙、臺灣臺
    南地方法院檢察署檢察官98年毒偵字第1240號被告張榮華因
    無繼續施用傾向之不起訴處分書、98年毒偵字第1625號被告
    吳政和緩起訴處分書附件可憑（見第四分局警卷第00000000
    000號卷第8、9頁，偵字第6017號卷第140頁、141頁），併
    為說明。
  (六)綜上，被告上開所辯要係飾卸之詞，不足採信，本件事證明
    確，被告犯行洵堪認定，自應依法論科。
二、新舊法比較：
  (一)被告行為後，毒品危害防制條例亦於98年5月20日修正公佈
    ，又因本次修法並未明定法律生效施行日期，致關於本次修
    正毒品危害防制條例條文應自何時起生效施行發生爭議。雖
    毒品危害防制條例第36條明定「本條例自公布後6個月施行
    」，惟毒品危害防制條例第36條係於92年7月9日修正時所制
    定，其立法理由謂：「依本條例新修正之規定，法務部需會
    同衛生署成立審議委員會每3個月定期檢討調整毒品之分級
    及品項，而本次新增第四級毒品，有需要在新法施行前先經
    該審議會檢討後再調整公佈，且依修正條文亦有必要再訂定
    相關子法及修正相關法規，以配合本條例之施行，故亦有需
    要預留適當緩衝期，以利訂頒相關子法及相關法規之配合修
    正」，是上開毒品危害防制條例第36條所稱「自公布後6個
    月施行」之法律，即應專指92年7月9日該次全面修正毒品危
    害防制條例之條文，而該條於毒品危害防制條例本次修正時
    並未再做修訂或變更，於立法理由亦未說明本次修正條文係
    依該條例第36條規定，於修正後6個月始生效之要旨，故應
    認本次毒品危害防制條例之修正並未訂定生效日期。
  (二)中央法規標準法第13條規定：「法規明定自公布日或發布日
    施行者，自公布或發布之日起算至第3日起發生效力」，而
    於法規未明示自公布日或發布日施行之情形，應僅能解為立
    法機關者之意思為該法規從公布日立刻生效，否則立法者當
    會另定其他生效日期，從而，本院認為毒品危害防制條例98
    年5月20日修正公布之條文，當適用中央法規標準法第13條
    規定，認為應自公布日起算第3日生效，該條例係自98年5月
    20日修正公布，則生效施行日即應為同年月22日，本院判決
    於該條例施行後，於適用相關修正條文時，自有新舊法律比
    較適用之問題。
  (三)修正前毒品危害防制條例第4條第1項、第2項規定：製造、
    運輸、販賣第一級毒品者，處死刑或無期徒刑；處無期徒刑
    者，得併科新臺幣1千萬元以下罰金；製造、運輸、販賣第
    二級毒品者，處無期徒刑或7年以上有期徒刑，得併科新臺
    幣7百萬元以下罰金。而依修正後同條項之規定，就第一級
    毒品併科罰金刑部分提高為新臺幣2千萬元；就第二級毒品
    併科罰金刑部分提高為新臺幣1千萬元。是經比較新舊法律
    適用之結果，自以修正前即行為時之毒品危害防制條例對被
    告較為有利。
三、論罪科刑：
  (一)(1)海洛因及安非他命分屬毒品危害防制條例第2條第2項第1
    款、同條項第2款所列之第1級、第2級毒品。核被告就販賣
    安非他命予張榮華之所為，係犯修正前毒品危害防制條例第
    4條第2項之販賣第2級毒品罪；就販賣海洛因予吳政和之所
    為，係2次犯修正前毒品危害防制條例第4條第1項之販賣第1
    級毒品罪；就販賣海洛因予施世芬之所為，犯修正前毒品危
    害防制條例第4條第5項、第1項之販賣第1級毒品未遂罪。被
    告持有海洛因、安非他命之低度行為，分別為販賣之高度行
    為所吸收，均不另論罪。按已著手於犯罪行為之實行而不遂
    者，為未遂犯，刑法第25條第1項定有明文。所謂著手係指
    犯罪行為人對於犯罪構成事實開始實行而言，上訴人既有販
    賣安非他命之故意，且與購買者林○興談妥數量、價格，並
    約定交易地點，達成契約之合致，已經著手於犯罪行為之實
    行，嗣雖未及取交安非他命，即為警查獲，致其第二次之販
    賣行為未得逞，仍應論以販賣罪之未遂犯（最高法院87年度
    臺上字第2005號裁判參照）；被告販賣海洛因予施世芬未遂
    部分，已著手於犯罪行為之實行而不遂，為未遂犯。(2)被告
    有如事實欄所記載之前科紀錄，此有臺灣高等法院被告前案
    紀錄表1份附卷足憑，被告於受有期徒刑之執行完畢5年內，
    故意再犯本件各項有期徒刑以上之罪，均為累犯，應依刑法
    第47條第1項規定，除法定刑死刑、無期徒刑以外部分，各
    加重其刑（按販賣第1級毒品罪之法定刑中死刑、無期徒刑
    部分，依刑法第64條第1項、第65條第1項之規定，均不得加
    重）；被告販賣海洛因予施世芬未遂部分，應依刑法第25條
    第2項之規定，於依累犯之例為上開加重後按既遂犯之刑減
    輕之。被告所為上開1次販賣安非他命、2次販賣海洛因及1
    次販賣海洛因未遂等犯行，犯意各別，行為互殊，應分論併
    罰。
  (二)另按毒品危害防制條例第4條第1項販賣第1級毒品罪，法定
    刑為「死刑」或「無期徒刑」，刑度甚重。若不分犯罪情節
    輕重，概處以上開刑責，難免輕重失衡，倘有情輕法重情形
    ，於裁判時自得適用刑法第59條酌量減輕其刑，以避免過嚴
    之刑罰，此參之司法院大法官釋字第263號解釋文自明。亦
    即，法院為避免刑罰過於嚴苛，於情輕法重之情況下，應合
    目的性裁量而有適用刑法第59條酌量減輕被告刑度之義務。
    又適用刑法第59條酌量減輕其刑時，並不排除同法第57條所
    列舉10款事由之審酌，此有最高法院70年度第6次刑事庭會
    議決議參照。被告所為販賣海洛因之犯行固應非難，惟其所
    犯上開販賣海洛因罪之法定本刑為死刑或無期徒刑之罪，被
    告販賣海洛因之對象僅有2人，惟販賣次數及數量不多，獲
    利有限，足見其非販賣毒品之大、中盤商，就全部犯罪情節
    觀之，尚非重大惡極，相較於長期、大量販賣毒品之真正毒
    梟而言，其對社會秩序與國民健康之危害，顯然較不成比例
    ，倘科以最輕之法定本刑無期徒刑，未免過苛，情輕而法重
    ，在客觀上足以引起一般同情，難謂符合罪刑相當性及比例
    原則，且無從與真正長期、大量販毒之惡行區別，是本院衡
    其犯罪情狀，認被告等若科以最輕本刑無期徒刑，仍屬過重
    ，故依刑法第59條規定，就被告所犯販賣第1級毒品罪部分
    ，輕減其刑，並被告2次販賣海洛因既遂部分，均依法先加
    後減其刑，並就被告1次販賣海洛因未遂部分，先加重後遞
    減輕其刑（販賣海洛因罪之法定刑中死刑、無期徒刑部分，
    依法不得加重，只減輕其刑）。另本院查無資料可認被告有
    何符合毒品危害防制條例第17條第1項關於「供出毒品來源
    ，因而查獲其他正犯或共犯者」規定之情事，附為說明。
  (三)爰審酌被告知悉毒品對身心健康戕害甚鉅，且為政府嚴令禁
    止流通之違禁物，竟不思以正當途徑合法掙取金錢，僅為貪
    圖利益，遽為販賣毒品犯行，及其販賣毒品之價格、數量、
    所得，販賣毒品戕害他人身心健康，足使購買施用者導致精
    神障礙、性格異常，甚至造成生命危險之生理成癮性及心理
    依賴性，危害社會治安，惡性非輕，被告於犯後否認犯行，
    暨被告之素行、智識程度及生活情況等一切情狀，分別量處
    如主文所示之刑，並定其應執行之刑，以示懲儆。末按犯毒
    品危害防制條例第4條至第9條之罪者，其供犯罪所用或因犯
    罪所得之財物，均沒收之，如全部或一部不能沒收時，追徵
    其價額或以其財產抵償之，毒品危害防制條例第19條第1項
    定有明文，再因該第19條第1項係採「義務沒收主義」，故
    犯罪所得之對價，不問其中成本若干，利潤多少，均應全部
    諭知沒收，被告所犯上開販賣毒品各次所得分別為1700元、
    1000元、1000元及3000元，總計6700元，係尚未扣得之款項
    數額，是依上揭規定及說明，均應於各次犯行中宣告沒收，
    如全部或一部不能沒收時，以其財產抵償之。被告持以聯繫
    供販賣本件毒品使用之門號0000000000號行動電話，並無證
    據證明係被告所有，爰不為沒收之宣告。
據上論斷，應依刑事訴訟法第299條第1項前段，毒品危害防制條
例第4條第1項（修正前）、第2項、第5項、第19條第1項，刑法
第2條第1項前段、第11條、第47條第1項、第59條、第51條第5款
，判決如主文。
本案經檢察官李白松到庭執行職務。
中    華    民    國    99    年    10    月    15    日
                刑事第十二庭 審判長法  官  盧鳳田
                                   法  官  郭瓊徽
                                   法  官  黃琴媛
以上正本證明與原本無異。
如不服本判決應於收受本判決後十日內向本院提出上訴書狀，並
應敘述具體理由。如未敘述上訴理由者，應於上訴期間屆滿後二
十日內向本院補提理由書狀（均須按他造當事人之人數附繕本）
「切勿逕送上級法院」。
                                   書記官  黃憶筑
中    華    民    國    99    年    10    月    15    日
附錄論罪科刑法條全文：
毒品危害防制條例第4條：
製造、運輸、販賣第一級毒品者，處死刑或無期徒刑；處無期徒
刑者，得併科新臺幣1千萬元以下罰金。
製造、運輸、販賣第二級毒品者，處無期徒刑或7年以上有期徒
刑，得併科新臺幣7百萬元以下罰金。
製造、運輸、販賣第三級毒品者，處5年以上有期徒刑，得併科
新臺幣5百萬元以下罰金。製造、運輸、販賣第四級毒品者，處3
年以上10年以下有期徒刑，得併科新臺幣3百萬元以下罰金。
製造、運輸、販賣專供製造或施用毒品之器具者，處1年以上7年
以下有期徒刑，得併科新臺幣1百萬元以下罰金。
前五項之未遂犯罰之。

司法院資訊處製作；財團法人民間司法改革基金會備份。
